{"present": {"1 Singular": {"Affirmative": "tarchuirim", "Question": "an dtarchuirim?", "Negative": "n\u00ed tharchuirim"}, "2 Singular": {"Affirmative": "tarchuireann t\u00fa", "Question": "an dtarchuireann t\u00fa?", "Negative": "n\u00ed tharchuireann t\u00fa"}, "3 Singular": {"Male": {"Affirmative": "tarchuireann s\u00e9", "Question": "an dtarchuireann s\u00e9?", "Negative": "n\u00ed tharchuireann s\u00e9"}, "Female": {"Affirmative": "tarchuireann s\u00ed", "Question": "an dtarchuireann s\u00ed?", "Negative": "n\u00ed tharchuireann s\u00ed"}}, "1 Plural": {"Compressed": {"Affirmative": "tarchuirimid", "Question": "an dtarchuirimid?", "Negative": "n\u00ed tharchuirimid"}, "Extended": {"Affirmative": "tarchuireann muid", "Question": "an dtarchuireann muid?", "Negative": "n\u00ed tharchuireann muid"}}, "2 Plural": {"Affirmative": "tarchuireann sibh", "Question": "an dtarchuireann sibh?", "Negative": "n\u00ed tharchuireann sibh"}, "3 Plural": {"Affirmative": "tarchuireann siad", "Question": "an dtarchuireann siad?", "Negative": "n\u00ed tharchuireann siad"}, "Passive": {"Affirmative": "tarchuirtear", "Question": "an dtarchuirtear?", "Negative": "n\u00ed tharchuirtear"}}, "future": {"1 Singular": {"Affirmative": "tarchuirfidh m\u00e9", "Question": "an dtarchuirfidh m\u00e9?", "Negative": "n\u00ed tharchuirfidh m\u00e9"}, "2 Singular": {"Affirmative": "tarchuirfidh t\u00fa", "Question": "an dtarchuirfidh t\u00fa?", "Negative": "n\u00ed tharchuirfidh t\u00fa"}, "3 Singular": {"Male": {"Affirmative": "tarchuirfidh s\u00e9", "Question": "an dtarchuirfidh s\u00e9?", "Negative": "n\u00ed tharchuirfidh s\u00e9"}, "Female": {"Affirmative": "tarchuirfidh s\u00ed", "Question": "an dtarchuirfidh s\u00ed?", "Negative": "n\u00ed tharchuirfidh s\u00ed"}}, "1 Plural": {"Compressed": {"Affirmative": "tarchuirfimid", "Question": "an dtarchuirfimid?", "Negative": "n\u00ed tharchuirfimid"}, "Extended": {"Affirmative": "tarchuirfidh muid", "Question": "an dtarchuirfidh muid?", "Negative": "n\u00ed tharchuirfidh muid"}}, "2 Plural": {"Affirmative": "tarchuirfidh sibh", "Question": "an dtarchuirfidh sibh?", "Negative": "n\u00ed tharchuirfidh sibh"}, "3 Plural": {"Affirmative": "tarchuirfidh siad", "Question": "an dtarchuirfidh siad?", "Negative": "n\u00ed tharchuirfidh siad"}, "Passive": {"Affirmative": "tarchuirfear", "Question": "an dtarchuirfear?", "Negative": "n\u00ed tharchuirfear"}}, "past": {"1 Singular": {"Affirmative": "tharchuir m\u00e9", "Question": "ar tharchuir m\u00e9?", "Negative": "n\u00edor tharchuir m\u00e9"}, "2 Singular": {"Affirmative": "tharchuir t\u00fa", "Question": "ar tharchuir t\u00fa?", "Negative": "n\u00edor tharchuir t\u00fa"}, "3 Singular": {"Male": {"Affirmative": "tharchuir s\u00e9", "Question": "ar tharchuir s\u00e9?", "Negative": "n\u00edor tharchuir s\u00e9"}, "Female": {"Affirmative": "tharchuir s\u00ed", "Question": "ar tharchuir s\u00ed?", "Negative": "n\u00edor tharchuir s\u00ed"}}, "1 Plural": {"Compressed": {"Affirmative": "tharchuireamar", "Question": "ar tharchuireamar?", "Negative": "n\u00edor tharchuireamar"}, "Extended": {"Affirmative": "tharchuir muid", "Question": "ar tharchuir muid?", "Negative": "n\u00edor tharchuir muid"}}, "2 Plural": {"Affirmative": "tharchuir sibh", "Question": "ar tharchuir sibh?", "Negative": "n\u00edor tharchuir sibh"}, "3 Plural": {"Compressed": {"Affirmative": "tharchuir siad", "Question": "ar tharchuir siad?", "Negative": "n\u00edor tharchuir siad"}, "Extended": {"Affirmative": "tharchuireadar", "Question": "ar tharchuireadar?", "Negative": "n\u00edor tharchuireadar"}}, "Passive": {"Affirmative": "tarchuireadh", "Question": "ar tarchuireadh?", "Negative": "n\u00edor tarchuireadh"}}, "condi": {"1 Singular": {"Affirmative": "tharchuirfinn", "Question": "an dtarchuirfinn?", "Negative": "n\u00ed tharchuirfinn"}, "2 Singular": {"Affirmative": "tharchuirfe\u00e1", "Question": "an dtarchuirfe\u00e1?", "Negative": "n\u00ed tharchuirfe\u00e1"}, "3 Singular": {"Male": {"Affirmative": "tharchuirfeadh s\u00e9", "Question": "an dtarchuirfeadh s\u00e9?", "Negative": "n\u00ed tharchuirfeadh s\u00e9"}, "Female": {"Affirmative": "tharchuirfeadh s\u00ed", "Question": "an dtarchuirfeadh s\u00ed?", "Negative": "n\u00ed tharchuirfeadh s\u00ed"}}, "1 Plural": {"Compressed": {"Affirmative": "tharchuirfimis", "Question": "an dtarchuirfimis?", "Negative": "n\u00ed tharchuirfimis"}, "Extended": {"Affirmative": "tharchuirfeadh muid", "Question": "an dtarchuirfeadh muid?", "Negative": "n\u00ed tharchuirfeadh muid"}}, "2 Plural": {"Affirmative": "tharchuirfeadh sibh", "Question": "an dtarchuirfeadh sibh?", "Negative": "n\u00ed tharchuirfeadh sibh"}, "3 Plural": {"Compressed": {"Affirmative": "tharchuirfid\u00eds", "Question": "an dtarchuirfid\u00eds?", "Negative": "n\u00ed tharchuirfid\u00eds"}, "Extended": {"Affirmative": "tharchuirfeadh siad", "Question": "an dtarchuirfeadh siad?", "Negative": "n\u00ed tharchuirfeadh siad"}}, "Passive": {"Affirmative": "tharchuirf\u00ed", "Question": "an dtarchuirf\u00ed?", "Negative": "n\u00ed tharchuirf\u00ed"}}, "imper": {"1 Singular": {"Affirmative": "tarchuirim!", "Negative": "n\u00e1 tarchuirim!"}, "2 Singular": {"Affirmative": "tarchuir!", "Negative": "n\u00e1 tarchuir!"}, "3 Singular": {"Male": {"Affirmative": "tarchuireadh s\u00e9!", "Negative": "n\u00e1 tarchuireadh s\u00e9!"}, "Female": {"Affirmative": "tarchuireadh s\u00ed!", "Negative": "n\u00e1 tarchuireadh s\u00ed!"}}, "1 Plural": {"Compressed": {"Affirmative": "tarchuirimis!", "Negative": "n\u00e1 tarchuirimis!"}, "Extended": {"Affirmative": "tarchuireadh muid!", "Negative": "n\u00e1 tarchuireadh muid!"}}, "2 Plural": {"Affirmative": "tarchuirig\u00ed!", "Negative": "n\u00e1 tarchuirig\u00ed!"}, "3 Plural": {"Compressed": {"Affirmative": "tarchuirid\u00eds!", "Negative": "n\u00e1 tarchuirid\u00eds!"}, "Extended": {"Affirmative": "tarchuireadh siad!", "Negative": "n\u00e1 tarchuireadh siad!"}}, "Passive": {"Affirmative": "tarchuirtear!", "Negative": "n\u00e1 tarchuirtear!"}}, "pastConti": {"1 Singular": {"Affirmative": "tharchuirinn", "Question": "an dtarchuirinn?", "Negative": "n\u00ed tharchuirinn"}, "2 Singular": {"Affirmative": "tharchuirte\u00e1", "Question": "an dtarchuirte\u00e1?", "Negative": "n\u00ed tharchuirte\u00e1"}, "3 Singular": {"Male": {"Affirmative": "tharchuireadh s\u00e9", "Question": "an dtarchuireadh s\u00e9?", "Negative": "n\u00ed tharchuireadh s\u00e9"}, "Female": {"Affirmative": "tharchuireadh s\u00ed", "Question": "an dtarchuireadh s\u00ed?", "Negative": "n\u00ed tharchuireadh s\u00ed"}}, "1 Plural": {"Compressed": {"Affirmative": "tharchuirimis", "Question": "an dtarchuirimis?", "Negative": "n\u00ed tharchuirimis"}, "Extended": {"Affirmative": "tharchuireadh muid", "Question": "an dtarchuireadh muid?", "Negative": "n\u00ed tharchuireadh muid"}}, "2 Plural": {"Affirmative": "tharchuireadh sibh", "Question": "an dtarchuireadh sibh?", "Negative": "n\u00ed tharchuireadh sibh"}, "3 Plural": {"Compressed": {"Affirmative": "tharchuirid\u00eds", "Question": "an dtarchuirid\u00eds?", "Negative": "n\u00ed tharchuirid\u00eds"}, "Extended": {"Affirmative": "tharchuireadh siad", "Question": "an dtarchuireadh siad?", "Negative": "n\u00ed tharchuireadh siad"}}, "Passive": {"Affirmative": "tharchuirt\u00ed", "Question": "an dtarchuirt\u00ed?", "Negative": "n\u00ed tharchuirt\u00ed"}}, "subj": {"1 Singular": {"Affirmative": "go dtarchuire m\u00e9", "Negative": "n\u00e1r tharchuire m\u00e9"}, "2 Singular": {"Affirmative": "go dtarchuire t\u00fa", "Negative": "n\u00e1r tharchuire t\u00fa"}, "3 Singular": {"Male": {"Affirmative": "go dtarchuire s\u00e9", "Negative": "n\u00e1r tharchuire s\u00e9"}, "Female": {"Affirmative": "go dtarchuire s\u00ed", "Negative": "n\u00e1r tharchuire s\u00ed"}}, "1 Plural": {"Compressed": {"Affirmative": "go dtarchuirimid", "Negative": "n\u00e1r tharchuirimid"}, "Extended": {"Affirmative": "go dtarchuire muid", "Negative": "n\u00e1r tharchuire muid"}}, "2 Plural": {"Affirmative": "go dtarchuire sibh", "Negative": "n\u00e1r tharchuire sibh"}, "3 Plural": {"Affirmative": "go dtarchuire siad", "Negative": "n\u00e1r tharchuire siad"}, "Passive": {"Affirmative": "go dtarchuirtear", "Negative": "n\u00e1r tharchuirtear"}}, "verbal noun": "tarchur", "verbal adjective": "tarchurtha"}